【裁判字號】    98,簡上,859
【裁判日期】    981023
【裁判案由】    賭博
【裁判全文】
臺灣板橋地方法院刑事判決             98年度簡上字第859號
上  訴  人
即  被  告  乙○○
上列上訴人即被告因賭博案件，不服本院中華民國98年5 月6 日
98年度簡字第3303號刑事簡易判決（聲請簡易判決處刑案號：臺
灣板橋地方法院檢察署98年度速偵字第1747號）提起上訴，本院
管轄第二審之合議庭判決如下：
    主  文
原判決撤銷。
乙○○意圖營利，聚眾賭博，累犯，處有期徒刑陸月，如易科罰
金，以新臺幣壹仟元折算壹日。扣案之傳真機壹台、香港六合彩
簽單貳拾肆張、臺灣今彩五三九簽單壹張、香港六合彩帳單壹張
、空白簽單肆拾張均沒收。
    事  實
一、乙○○前因賭博案件，經本院以97年度簡字第3395號判處有
    期徒刑5 月確定，於民國97年6 月12日易科罰金執行完畢。
    詎仍不知悔改，意圖營利，於97年10月間某日起，以其所受
    僱於不知情之丙○○所經營址設臺北縣蘆洲市○○路91號千
    鳳（仟鳳）彩券行之公眾得出入場所為賭博場所，欲簽賭之
    賭客可至上開處所向乙○○簽賭，聚集不特定多數人參與香
    港「六合彩」及臺灣「今彩539 」之簽注，以「二星」、「
    三星」等方式供賭客簽賭，約定賭客每簽1 支新臺幣（下同
    ）80元，再以所簽選之號碼核對香港每星期二、四、六所開
    出之「六合彩」號碼及臺灣每星期一至五所開出之「今彩
    539 」號碼決定輸贏，賭客所簽選之號碼經核對香港每星期
    二、四、六所開出之「六合彩」號碼，如簽中「二星」或「
    三星」，可分別獲得5,700 元、56,000元之彩金，另核對臺
    灣每星期一至五所開出之「今彩539 」號碼，如簽中「二星
    」或「三星」，則可分別獲得5,200 元、55,000元之彩金，
    未簽中者，押注賭金全歸乙○○贏得。嗣於98年3 月24日18
    時50分許，有賭客宋謝麗真在上開地點向乙○○以1,500 元
    之金額簽注臺灣「今彩539 」號碼後，為警持搜索票當場查
    獲，並分別自乙○○處扣得傳真機1 台、香港「六合彩」簽
    單24張、臺灣「今彩539 」簽單1 張、香港「六合彩」帳單
    1 張及其所有預供賭客填寫投注用之空白簽單40張；自宋謝
    麗真處扣得臺灣今彩539 簽單2 張及簽注金1,500 元（業經
    原審判決沒收在案）。
二、案經臺北縣政府警察局蘆洲分局報告臺灣板橋地方法院檢察
    署檢察官偵查後聲請以簡易判決處刑。
    理  由
一、按被告以外之人（含證人、鑑定人、告訴人、被害人、共同
    被告等）於審判外之陳述雖不符刑事訴訟法第159 條之1 至
    之4 等4 條之規定，而經當事人於審判程序同意作為證據，
    法院審酌該言詞陳述或書面陳述作成時之情況，認為適當者
    ，得為證據。而未於言詞辯論終結前聲明異議者，視為有前
    項之同意，刑事訴訟法第159 條之5 第1 項、第2 項分別定
    有明文。其立法意旨在於傳聞證據未經當事人之反對詰問予
    以核實，原則上先予排除，惟若當事人已放棄反對詰問權，
    於審判程序中表明同意該等傳聞證據可作為證據；或基於尊
    重當事人對傳聞證據之處分權，及證據資料愈豐富，愈有助
    於真實發見之理念，且強化言詞辯論主義，使訴訟程序得以
    順暢進行，上開傳聞證據亦均具有證據能力。本案被告乙○
    ○及檢察官於言詞辯論終結前，均未就本院所認定犯罪事實
    而經調查採用之證據主張有刑事訴訟法第159 條第1 項不得
    為證據之情形，本院復審酌各該證據作成時並無違法及證明
    力明顯過低之瑕疵等情況，認為適當，並與本案犯罪事實具
    有關連性，是本案所認定犯罪事實所採用之證據均有證據能
    力，合先敘明。
二、上揭事實，業據上訴人即被告乙○○迭於警詢、偵訊及本院
    審理時對於其有接受賭客投注簽賭之情節均坦承不諱，並有
    傳真機1 台、香港六合彩簽單24張、臺灣今彩539 簽單1 張
    、香港六合彩帳單1 張、空白簽單40張等物扣案可資佐證，
    足認被告上開不利於己之自白與事實相符，堪信為真實。是
    本案事證明確，被告犯行堪以認定。
三、核被告乙○○所為，係犯刑法第266 條第1 項在公眾得出入
    之場所賭博罪、同法第268 條前段之意圖營利供給賭博場所
    罪及同條後段之意圖營利聚眾賭博罪。被告乙○○自97年10
    月間某日起至98年3 月24日18時50分許為警查獲時止，反覆
    密接提供同一賭博場所以聚集不特定賭客賭博財物，並利用
    賭客之劣勢中獎機率從中獲取利益，顯見在主觀上具有同一
    營利之意圖甚明，是被告提供賭博場所、聚眾賭博、賭博等
    行為，本質上均分別具有反覆、延續性行為之特徵，於刑法
    評價上，足認皆係集合多數犯罪行為而成立之獨立犯罪型態
    之集合犯，同為包括一罪，應分別僅成立一罪。被告乙○○
    以一行為觸犯上開3 罪名，為想像競合犯，應依刑法第55條
    之規定，從情節較重之意圖營利聚眾賭博罪處斷。又被告前
    因賭博案件，經本院以97年度簡字第3395號判處有期徒刑5
    月確定，於97年6 月12日易科罰金執行完畢，有臺灣高等法
    院被告前案紀錄表1 份在卷可稽，其受有期徒刑之執行完畢
    後，5 年以內故意再犯本件有期徒刑以上之罪，為累犯，應
    依刑法第47條第1 項之規定加重其刑。爰審酌被告張彩秋甫
    於97年間因賭博案件為警查獲，再犯本案，顯然不知悔改，
    並衡酌犯罪動機、目的、手段，聚眾賭博助長投機風氣及有
    害社會秩序，兼衡犯罪時間之長短及犯後坦承犯行等一切情
    狀，量處如主文所示之刑，並諭知易科罰金之折算標準。扣
    案之傳真機1 台、香港六合彩簽單24張、臺灣今彩539 簽單
    1 張、香港六合彩帳單1 張、空白簽單40張等物，均為被告
    所有，供犯罪或預備犯罪所用之物，業據被告於警詢及偵訊
    中供明在卷（見98年度速偵字第1747號卷第9 、11、61頁）
    ，爰依刑法第38條第1 項第2 款規定宣告沒收。至扣案之現
    金157,500 元，屬彩券行合法販賣彩券之營業收入，並非被
    告供犯罪所用或所得之物，此經證人即千鳳（仟鳳）彩券行
    之負責人丙○○於本院審理時證稱：被告係伊請來顧店的，
    伊店所販賣的公益彩券每天營業額約有3 、4 萬元，平常晚
    上算帳時，會在店內預留5 萬元之現金，以供隔日客人有中
    獎時兌現，查獲的前一日即23日伊因為翌日（查獲日）會晚
    點到，所以在投注站留現金5 萬元，24日當天運動彩券賣了
    40,800多元，臺彩好像賣了57,000元，自客人收到買彩券的
    投注金，就會放在櫃台的櫃子裡等語（見本院卷第39頁），
    又依被告提出台北富邦銀行運動特種彩券經銷商98年3 月彩
    券銷售對帳單及台灣彩券股份有限公司98年度電腦型彩券經
    銷商98年3 月24日之銷售證明（見本院卷第24、42頁），千
    鳳（仟鳳）彩券行於查獲當日之營業收入共約有98,525元，
    而證人即執行搜索員警甲○○於本院審理時亦證稱：當日搜
    索時只有搜索投注站內抽屜的錢，被告當時稱是賣彩券的收
    入，但伊並無從認定是不是賣彩券的錢，故併予以查扣等語
    （見本院卷第37頁），是綜合上情以析，證人丙○○所放置
    於抽屜內之現金與投注站當日之銷售金額總數，確與扣案之
    現金相當接近，是被告所辯：查扣之現金為彩券行之收入等
    語，尚非無據，則扣案之現金157,500 元，顯非被告所有，
    且依卷內現存之積極證據，又無從認定所查扣之現金
    157,500 元，俱係與被告犯罪有直接關連，則依法不得併予
    宣告沒收。
四、原審以被告犯行明確，予以論罪科刑，固非無見，惟原審就
    與本件犯行，並不生任何密切關聯且非被告所有之現金
    157,500 元，仍為沒收宣告，即屬有違，則上訴人據以提出
    上訴，則為有理由。據上，基於整體判決主從刑應相互一致
    之原則，本件原審就該不得為沒收之物件，而為沒收之宣告
    ，即屬違誤，故本案自應由本院將原判決予以撤銷改判。
據上論斷，應依刑事訴訟法第455 條之1 第1 項、第3 項、第
450 條第1 項、第369 條第1 項前段、第364 條、第299 條第1
項前段，刑法第266 條第1 項前段、第268 條、第55條、第47條
第1 項、第41條第1 項前段、第38條第1 項第2 款，刑法施行法
第1 條之1 ，判決如主文。
本案經檢察官陳豐年到庭執行職務。
中    華    民    國    98    年    10    月    23    日
                  刑事第十一庭  審判長法  官  張江澤
                                      法  官  楊明佳
                                      法  官  陳海寧
以上正本證明與原本無異。
本判決不得上訴。
                                      書記官  潘佳欣
中    華    民    國    98    年    10    月    23    日
附錄本案論罪科刑法條全文：
刑法第266條
在公共場所或公眾得出入之場所賭博財物者，處一千元以下罰金
。但以供人暫時娛樂之物為賭者，不在此限。
當場賭博之器具與在賭檯或兌換籌碼處之財物，不問屬於犯人與
否，沒收之。
刑法第268條
意圖營利，供給賭博場所或聚眾賭博者，處三年以下有期徒刑，
得併科三千元以下罰金。


司法院資訊處製作；財團法人民間司法改革基金會備份。
